臺灣臺中地方法院刑事判決　　　　　　　96年度訴字第4401號
公　訴　人　臺灣臺中地方法院檢察署檢察官
被　　　告　甲○○
上列被告因違反毒品危害防制條例案件，經檢察官提起公訴（九
十六年度毒偵字第五七二○號、第五九七○號），被告於準備程
序中就被訴事實為有罪之陳述，受命法官於聽取當事人之意見後
，由本院合議庭裁定由受命法官獨任以簡式審判程序判決如下：
    主    文
甲○○施用第一級毒品，累犯，處有期徒刑壹年；又施用第一級
毒品，累犯，處有期徒刑壹年。應執行有期徒刑壹年拾月。
    犯罪事實及理由
一、甲○○前因施用毒品案件，經觀察、勒戒後，認有繼續施用
    毒品之傾向，經送強制戒治，於民國八十九年二月十五日期
    滿，翌日釋放，並由臺灣臺中地方法院檢察署檢察官以八十
    九年度戒毒偵字第一五○號為不起訴處分確定。又因施用毒
    品案件，經依送強制戒治，並由臺灣臺中地方法院檢察署檢
    察官提起公訴。戒治部份，於九十一年九月十八日期滿，翌
    日釋放；刑罰部分，經本院以九十年度訴字第九二四號判處
    有期徒刑九月、五月，應執行有期徒刑一年確定；復因施用
    毒品案件，經本院以九十一年度訴字第二一六八號判處有期
    徒刑十月確定，上開各罪接續執行，嗣於九十三年六月二十
    二日假釋付保護管束期滿視為執行完畢。詎仍不知悔改，復
    基於施用第一級毒品之犯意，於九十六年八月二十五日十時
    許，在臺中縣太平市○○○街八○號住處，以針筒注射方式
    ，施用第一級毒品海洛因乙次；又於九十六年九月四日十一
    時許，在臺中縣太平市○○路某餐館之廁所，以針筒注射方
    式，施用海洛因乙次。嗣為警先於九十六年八月二十七日十
    四時許，在臺中縣太平市○○路八號前盤查甲○○，並採取
    其尿液送檢驗而查獲；後於九十六年九月四日十九時十分許
    ，因另案搜索臺中縣太平市○○○街一三八巷五號三樓之八
    ，發現甲○○在場，遂採取其尿液送檢驗而查獲。
二、經查，被告甲○○上開施用第一級毒品海洛因之犯行，業據
    被告甲○○於偵查中及本院審理時自白不諱，並有臺中縣警
    察局霧峰分局毒品尿液真實姓名對照表一份（見臺中縣警察
    局霧峰分局0000000000號警卷第十一頁）、臺中
    縣警察局太平分局毒品尿液真實姓名對照表一份（見臺中縣
    警察局太平分局0000000000號警卷第五頁）、中
    山醫學大學附設醫院檢驗科濫用藥物尿液檢驗報告二份（見
    臺中縣警察局霧峰分局0000000000號警卷第十頁
    、臺中縣警察局太平分局0000000000號警卷第四
    頁）在卷可稽，足認被告之自白與事實相符。是被告施用第
    一級毒品之犯行，應堪認定。
三、論罪科刑：
（一）查海洛因係毒品危害防制條例第二條第二項第一款所規定
      之第一級毒品。核被告甲○○所為，係犯毒品危害防制條
      例第十條第一項之施用第一級毒品罪。其持有毒品之行為
      ，意在供己施用，故其施用前後持有第一級毒品海洛因之
      低度行為，應各為施用之高度行為所吸收，不另論罪。其
      二次犯行之時間、地點不同，犯意各別，應予分論併罰。
（二）又被告前因施用毒品案件經本院以九十年度訴字第九二四
      號判處有期徒刑九月、五月，應執行有期徒刑一年，及以
      九十一年度訴字第二一六八號判處有期徒刑十月確定，上
      開各罪接續執行，於九十三年六月二十二日縮刑假釋付保
      護管束期滿，視為執行完畢，有臺灣臺中地方法院檢察署
      刑案資料查註紀錄表、臺灣高等法院被告前案紀錄表各一
      份附卷可稽，其於有期徒刑執行完畢後，五年以內故意再
      犯有期徒刑以上之本罪，為累犯，依刑法第四十七條第一
      項規定，各加重其刑。
（三）被告甲○○前因施用毒品案件，經強制戒治後，於九十一
      年九月十八日執行完畢，有臺灣臺中地方法院檢察署刑案
      資料查註紀錄表、全國施用毒品案件紀錄表、臺灣高等法
      院被告全國前案紀錄表各一份在卷可稽。爰審酌被告施用
      第一級毒品，經強制戒治後，一再施用，無視於毒品對於
      自身健康之戕害及國家對於杜絕毒品犯罪之禁令，不知戒
      除惡習，惡性非輕，前次連續施用（自九十一年三月間某
      日至同年六月二十四日止施用多次），經法院判處有期徒
      刑十月，仍不知戒除，然念及坦承犯行，態度良好，其施
      用毒品並無危害他人，被告犯罪手段尚屬平和，所生損害
      尚非鉅大，且被告於犯後於本院審理時坦承犯行，尚見悔
      意之犯罪後態度，暨施用毒品者均有相當程度之成癮性及
      心理依賴，其犯罪心態與一般刑事犯罪之本質並不相同，
      應側重適當之醫學治療及心理矯治為宜等一切情狀，分別
      量處如主文所示之刑，並定其應執行之刑，以資懲儆。
三、據上論斷，應依刑事訴訟法第二百七十三之一第一項、第二
    百九十九條第一項前段，毒品危害防制條例第十條第一項，
    ，刑法第十一條前段、第四十七條第一項、第五十一條第五
    款，判決如主文。
本案經檢察官乙○○到庭執行職務。
中　　華　　民　　國　　96　　年　　12　　月　　27　　日
                  刑事第十六庭    法  官  周玉蘭
上正本證明與原本無異。
如不服本判決，應於收受送達後10日內向本院提出上訴書狀（應
敘述具體理由並附繕本）。
上訴書狀如未敘述理由，應於上訴期間屆滿後20日內補提理由書
於本院。
                                  書記官  許素珍
中　　華　　民　　國　　96　　年　　12　　月　　27　　日
附錄論罪科刑法條
毒品危害防制條例第10條
施用第一級毒品者，處6月以上5年以下有期徒刑。
施用第二級毒品者，處3年以下有期徒刑。
